ACORDAO-COMPLETO-2435284

ACÓRDÃO DE RELAÇÃO

ACÓRDÃO DE RELAÇÃO 2646/2020 ATA 38/2020 - PLENÁRIO

Acórdão 2646/2020-TCU-Plenário
	Considerando tratar-se de processo Administrativo destinado a realizar estudos para revisão das normas de acompanhamento do Comitê Olímpico Brasileiro (COB) e do Comitê Paraolímpico Brasileiro (CPB) , contidas na IN 48/2004, conforme determinação do item 9.2.1 do Acórdão 1785/2015-TCU-Plenário;
	Considerando que tramita neste Tribunal o TC Processo 016.271/2017-3, que trata de Pedidos de Reexame interpostos pelo Comitê Brasileiro de Clubes (CBC) e outros, contra o Acórdão 2684/2018-TCU-Plenário (Peça 23 daquele TC) , modificado parcialmente pelo Acórdão 699/2019-TCU-Plenário;
	Considerando que o aludido Acórdão foi adotado no âmbito de Representação formulada pela SecexEducação acerca de indícios de ilegalidade no repasse de recursos públicos federais a instituições desportivas incluídas, pelo Ministério da Transparência e Controladoria-Geral da União (CGU) , no Cadastro de Entidades Privadas Sem Fins Lucrativos Impedidas (Cepim) ;
	Considerando que contra os termos do aludido Acórdão 2684/2018-TCU-Plenário foram opostos Embargos de Declaração, e que o Tribunal, por meio do Acórdão 699/2019-TCU-Plenário, acolheu algumas das Alegações dos Embargantes modificando parcialmente as determinações daquela deliberação, particularmente em razão de a Lei 13.756/2018, resultante da conversão da Medida Provisória 846/2018, ter revogado, entre outras disposições, o § 1º do art. 56 da Lei 9.615/1998, que determinava que o conjunto de normas aplicáveis à celebração de convênios pela União deveria ser observado para o recebimento de recursos públicos pelas entidades do desporto;
	Considerando que, em razão da complexidade e da relevância da matéria, bem como da necessidade deste relator em dar andamento ao presente processo Administrativo, determinei que, após a instrução processual, os autos fossem encaminhados ao Ministério Público junto a este Tribunal para que apresente sua manifestação, com o fim de subsidiar o deslinde dos processos;
	Considerando que o processo ainda não retornou a este Gabinete, portanto, ainda não tem prazo para ser apreciado e que o deslinde da controvérsia surgida terá impacto direto no texto da norma a ser editada, ante a conexão com a matéria a ser regulamentada por meio da Resolução objeto desse processo Administrativo;
	Os Ministros do Tribunal de Contas da União ACORDAM, por unanimidade, com fundamento no art. 157 do Regimento Interno/TCU e 47 da Resolução/TCU 259/2014, em sobrestar o presente processo até o julgamento dos Pedidos de Reexame constantes do TC Processo 016.271/2017-3.
1. Processo TC-Processo 018.158/2016-1 (ADMINISTRATIVO) 
	1.1. Apenso: Processo 001.984/2017-9 (SOLICITAÇÃO) 
	1.2. Relator: Ministro Aroldo Cedraz
	1.3. Representante do Ministério Público: não atuou.
	1.4. Representação legal: não há.
	1.5. Determinações/Recomendações/Orientações: não há.

AROLDO CEDRAZ

não há.

Não atuou.

ADMINISTRATIVO (ADM)